【裁判字號】    97,審訴,2719
【裁判日期】    970729
【裁判案由】    毒品危害防制條例
【裁判全文】
臺灣高雄地方法院刑事判決            97年度審訴字第2719號
公  訴  人  臺灣高雄地方法院檢察署檢察官
被      告  甲○○
                    另案
上列被告因毒品危害防制條例案件，經檢察官提起公訴（97年度
毒偵字第137 、1918、2984、4336號），被告於本院準備程序為
有罪之陳述，經合議庭裁定由受命法官獨任行簡式審判程序審理
，判決如下：
    主  文
甲○○施用第一級毒品，累犯，處有期徒刑柒月，扣案之海洛因
壹包（驗餘淨重零點零貳公克）沒收銷燬之；又施用第一級毒
品，累犯，處有期徒刑柒月，扣案之海洛因壹包（驗餘淨重零點
伍壹公克）沒收銷燬之；又施用第一級毒品，累犯，處有期徒刑
柒月，扣案之海洛因壹包（驗餘淨重零點零肆陸公克）沒收銷燬
之；又施用第一級毒品，累犯，處有期徒刑柒月；又施用第二級
毒品罪，各累犯，均處有期徒刑月。應執行有期徒刑貳年玖
月，扣案之海洛因計包（驗餘淨重零點零貳公克、零點零伍
壹公克、零點零肆陸公克），均沒收銷燬之
    事實及理由
一、犯罪事實：
    甲○○前於民國88年間，因施用毒品案件，經送觀察、勒戒
    後，認有繼續施用毒品之傾向，由本署檢察官聲請強制戒治
    並聲請以簡易判決處刑，戒治部分經法院裁定令入戒治所強
    制戒治，於90年4 月24日戒治期滿執行完畢釋放並接續另案
    徒刑執行；聲請簡易判決處刑部分，則法院判處有期徒刑6
    月確定。又於89年間，因施用毒品案件，經法院判處有期徒
    刑10月確定。復於（1）92 、93年間，因施用第一、二級毒
    品、詐欺案件，經法院分別判處有期徒刑1 年2 月、10月、
    6 月確定，並定應執行2 年3 月；（2）93 年間，又因施用
    第二級毒品案件，經法院判處有期徒刑4 月確定，上開（1
    ）、（2） 接續執行，於96年4 月17日縮短刑期假釋出監，
    甫於96年5 月18日假釋期滿未經撤銷，視為執行完畢。詎其
    仍不知悔改並戒除毒癮，明知海洛因及甲基安非他命業經公
    告列為毒品危害防制條例第2 條第2 項第1 、2 款之第一、
    二級毒品，不得非法持有、施用，竟基於施用第一級毒品海
    洛因及第二級毒品甲基安非他命之犯意，分別於：
  (一)96年12月2 日17時許，在其位於高雄縣鳳山市住處內，以將
    海洛因捲入香煙吸食之方式，施用第一級毒品海洛因1 次。
    嗣於96年12月3 日14時40分許，在高雄縣鳳山市○○路202
    巷20號前，因行跡可疑為警盤查，當場查獲其持有第一級毒
    品海洛因1 小包（檢驗前淨重0.041 公克，檢驗後淨重0.03
    2公克），並經其同意採集尿液送驗，結果呈海洛因代謝後
    嗎啡陽性反應，始查悉上情。
  (二)97年1 月31日上午9 許，在其位於高雄縣鳳山市○○路住處
    之廁所內，以將海洛因捲入香煙吸食之方式，施用第一級毒
    品海洛因1 次。另又於同日下午，在其高雄市某友人住處，
    施用第二級毒品甲基安非他命1 次。嗣於97年1 月31日20時
    40分許，在高雄市○鎮區○○路與崗山北街口，因行跡可疑
    為警盤查，當場查獲其持有第一級毒品海洛因1 小包（檢驗
    前淨重0.061 公克，檢驗後淨重0.051 公克），並經其同意
    採集尿液送驗，結果呈海洛因代謝後嗎啡及甲基安非他命陽
    性反應，始查悉上情。
  (三)於97年3 月13日晚上某時，在高雄縣鳥松鄉○○村○○路17
    5 號住處，施用第二級毒品甲基安非他命1 次。又於97年3
    月14日6 、7 時許，在其位於高雄縣鳳山市○○路住處內，
    以將海洛因捲入香煙吸食之方式，施用第一級毒品海洛因1
    次。嗣於97年3 月14日8 時許，在高雄縣鳥松鄉○○村○○
    路175 號前，為警當場查獲其持有第一級毒品海洛因1 小包
    （檢驗前淨重0.055 公克，檢驗後淨重0.046 公克），並經
    其同意採集尿液送驗，結果呈海洛因代謝後嗎啡及甲基安非
    他命陽性反應，始查悉上情。
  (四)97年3 月21日晚上7 時許，在其友人位處高雄縣鳥松鄉住處
    ，各施用第一級毒品海洛因、第二級毒品甲基安非他命1 次
    。嗣於97年3 月22日19時40分許，在高雄縣鳥松鄉○○街
    117 號前，因行跡可疑為警盤查，並經其同意採集尿液送驗
    ，結果呈海洛因代謝後嗎啡及甲基安非他命陽性反應，始查
    悉上情。
二、證據：
    除補充：被告於本院審理中之自白外，餘均引用檢察官起訴
    書之記載（如附件）。
三、核被告所為，係犯毒品危害防制條例第10條第1 、2 項之施
    用第一、二級毒品罪。其各次為施用而持有第一、二級毒品
    之低度行為，各為施用第一、二級毒品之高度行為所吸收，
    均不另論罪。被告先後多次施用第一級毒品及第二級毒品之
    犯行，犯意各別，行為互殊，應予分論併罰。又被告有前所
    述之徒刑執行完畢前科，有臺灣高等法院前案紀錄表可按，
    其於該徒刑執行完畢後，5 年以內故意再犯本案有期徒刑以
    上之罪，均應依刑法第47條第1 項論以累犯，並加重其刑。
三、爰審酌被告前曾因施用毒品案件經送強制戒治，之後又因施
    用第一、二級毒品犯行，迭經徒刑之宣告與執行，仍不思悔
    改，復犯本案之施用第一級毒品犯行，及另犯施用第二級毒
    品犯行，足見其欠缺戒除毒品之決心，誠屬不該。惟念被告
    犯後坦承犯行，且施用毒品乃屬對其自身健康之戕害行為，
    對社會所造成之損害尚非直接等一切情狀，爰分別量處如主
    文所示之刑，末並為被告定其應執行之刑。
四、扣案海洛因3 包之毒品成分，業經高雄市立凱旋醫院濫用藥
    物成品檢驗書（高市凱醫驗字第5729、6266、6655號）鑑定
    無訛，而包裝袋與其上殘留之毒品，已難以分析剝離，應依
    毒品危害防制條例第18條第1 項前段規定，不問屬於犯人與
    否，沒收銷燬之；至送鑑耗損之海洛因既已滅失，自無庸再
    予宣告沒收銷燬之必要。
據上論結，應依刑事訴訟法第273 條之1 第1 項、第299 條第1
項前段、第310 條之2 、第454 條第1 項，毒品危害防制條例第
10條第1項 、第2 項、第18條第1 項前段，刑法第11條、第47條
第1 項、第51條第5 款、第9 款，判決如主文。
本案經檢察官乙○○到庭執行職務。
中    華    民    國    97    年    7    月    29    日
                  刑事第七庭  法  官  蔡廣昇
以上正本證明與原本無異。
如不服本判決應於收受本判決後10日內向本院提出上訴書狀，並
應敘述具體理由，如未敘述上訴理由者，應於上訴期間屆滿後20
日內補提理由書狀於本院（均須按他造當事人之人數附繕本）「
切勿逕送上級法院」。
中    華    民    國    97    年    7    月    29    日
                              書記官  林豐富
附錄本案論罪科刑依據之法條：
毒品危害防制條例第10條
施用第一級毒品者，處6月以上5年以下有期徒刑。
施用第二級毒品者，處 3 年以下有期徒刑。


司法院資訊處製作；財團法人民間司法改革基金會備份。
